臺灣臺北地方法院民事裁定
111年度抗字第270號
抗  告  人  黃士恩  





相  對  人  和運租車股份有限公司

法定代理人  劉源森  


上列當事人間聲請本票裁定事件，抗告人對於中華民國111年4 
月1日本院所為111年度司票字第4488號裁定提起抗告，本院裁定
如下：
    主  文
抗告駁回。
抗告程序費用新臺幣壹仟元由抗告人負擔。
    理  由
一、按在票據上簽名者，依票上所載文義負責，票據法第5 條第
    1 項有明文規定，復按本票發票人所負責任，與匯票承兌人
    同，付款人於承兌後，應負付款之責，同法第121 條、第52
    第1 項亦有明文規定。依據上開規定，可知本票之發票人應
    就本票票載文義負給付票款之責任。又按執票人向本票發票
    人行使追索權時，得聲請法院裁定後強制執行。票據法第12
    3條定有明文。而本票執票人，依票據法第123條規定，聲請
    法院裁定許可對發票人之強制執行，係屬非訟事件，此項聲
    請之裁定，及抗告法院之裁定，僅依非訟事件程序，就本票
    形式上之要件是否具備予以審查為已足，並無確定實體上法
    律關係存否之效力，如發票人就票據債務之存否或數額有爭
    執時，應由發票人提起確認之訴，以資解決（最高法院56年
    台抗字第714號、57年度台抗字第76號裁定意旨參照）。
二、相對人於原法院聲請意旨略以：伊執有抗告人與原裁定相對
    人尚恩汽車有限公司下（稱尚恩公司）於民國110年8月4日
    共同簽發之本票1紙（下稱系爭本票），內載票面金額為新
    臺幣（下同）190萬8,000元，到期日為111年2月14日，付款
    地在臺北市○○區○○路000號15樓，利息按年息20%計算，並免
    除作成拒絕證書。詎經屆期為付款提示後未獲付款，為此提
    出系爭本票，聲請裁定就上述票面金額其中之159萬元，及
    自111年2月15日起至清償日止，按年息16%計算之利息准許
    強制執行等語，並提出本票1紙為證。原法院依首開規定形
    式上審查後予以准許。
三、抗告意旨略以：伊現已非尚恩公司之法定代理人，且相對人
    公司所依附之車輛亦由尚恩公司負責人石靖鎂及其姊石璟嫺
    、季福龍故意隱匿在外，自不應由伊負系爭本票之票據責任
    ，為此依法提起抗告，請求廢棄原裁定等語。
四、經查，相對人依票據法第123 條規定聲請裁定准許強制執行
    ，業據其提出與所述相符之系爭本票為證，原法院就系爭本
    票為形式上審查，予以准許，於法並無違誤。抗告人抗辯其
    不負擔系爭本票債務乙節，核屬實體爭執事項，應循訴訟程
    序解決，不得於本票裁定此非訟事件程序中爭執，抗告法院
    亦不得予以審究。從而，抗告意旨指摘原裁定不當，求予廢
    棄，為無理由，應予駁回。又抗告人以前揭個人事由提起抗
    告，且其抗告並無理由，無民事訴訟法第56條第1項第1款規
    定之準用，故其抗告效力不及於未抗告之其餘共同發票人，
    自毋庸將尚恩公司併列為抗告人，附此敘明。
五、據上論結，本件抗告為無理由，依非訟事件法第46條、第21
    條第2 項、第24條第1 項，民事訴訟法第495 條之1 第1 項
    、第449 條第1 項、第95條、第78條，裁定如主文。　　
中　　華　　民　　國　　111 　年　　 4　　月　　29　　日
                  民事第一庭  審判長法  官   賴錦華

                                    法  官   李桂英

                                    法  官   吳佳薇
以上正本係照原本作成。
如對本裁定抗告須於送達後10日內向本院提出抗告狀，並繳納抗
告費新臺幣1,000元。
中　　華　　民　　國　　111 　年　　4 　　月　　29　　日
                                    書記官　陳弘毅